臺灣臺中地方法院刑事判決
110年度訴緝字第126號
公  訴  人  臺灣臺中地方檢察署檢察官
被      告  何品賢





上列被告因詐欺等案件，經檢察官提起公訴（109年度少連偵字
第48號），本院判決如下：
    主    文
甲○○犯三人以上共同冒用政府機關或公務員名義犯詐欺取財罪，
處有期徒刑壹年陸月。偽造之「台灣台中地方法院印」公印文壹
枚，沒收。
    犯罪事實
一、甲○○於民國108年4月22日前某日，參與由不詳之人所發起之
    詐欺集團（涉犯參與犯罪組織部分，前經臺灣臺中地方檢察
    署檢察官以108年度少連偵字第42號提起公訴），擔任向提
    領、收取詐欺款項之「車手」收取所領得詐欺款項之「收水
    」工作，而參與該以實施詐欺為手段，具有持續性、牟利性
    之有結構性犯罪組織。庚○○（經本院以108年度訴字第1794
    號判決判處罪刑）於108年4月中旬某日起，透過甲○○參與本
    案詐欺集團，並介紹少年乙○○、丁○○（均由本院少年法庭另
    案處理）等人加入本案詐欺集團，丁○○擔任車手，庚○○則負
    責與其上手甲○○聯繫及通知丁○○領取詐欺款項後之交款事宜
    。甲○○、庚○○、乙○○、丁○○及所屬詐欺集團成員，乃共同意
    圖為自己之不法所有，基於三人以上共同冒用公務員之義犯
    詐欺取財、行使偽造公文書之犯意聯絡，先由不詳詐欺集團
    成員，於108年4月22日8時許，撥打電話予己○○佯稱：為中
    華電信，其欠費未繳云云，嗣再佯為警官、檢察官名義撥打
    電話予己○○，佯稱：其帳戶遭盜用，需作資金公證並分案調
    查云云，致己○○因而陷於錯誤，於同日10時24分許，前往臺
    中市○○區○○路00號霧峰農會舊正分部提領新臺幣（下同）30
    萬元，並備妥其所有霧峰農會舊正分部帳號00000000000000
    號帳戶（下稱農會帳戶）、華南商業銀行草屯分行帳號0000
    00000000號帳戶（下稱華南帳戶）之存摺、提款卡等物。而
    丁○○接獲指示，前往臺中市霧峰區中正路統一超商，以ibon
    輸入代號，列印不詳詐欺集團成員於不詳時、地所偽造之，
    其上蓋有「臺灣台中地方法院印」之「請求暫緩執行凍結令
    申請書」公文書後，於同日11時2分許，前往臺中市霧峰區
    中正路與北岸路口，向己○○收取現金30萬元、上開2帳戶之
    存摺、提款卡，並交付前開列印之偽造「請求暫緩執行凍結
    令申請書」公文書予己○○而行使之。嗣丁○○取得上開現金、
    存摺、提款卡等物後，庚○○即與丁○○聯絡，要求丁○○將上開
    物品拿至臺中市霧峰區箂園路141巷內土地公廟廁所內藏放
    ，待庚○○駕駛其所承租之車牌號碼000-0000號租賃小客車前
    往取款後，即再將上開2提款卡交予丁○○，由丁○○接續於附
    表所示時間、地點，提領己○○上開2帳戶內之存款共計20萬
    元，並於同日15時許，在臺中市美村路某巷子內，將提領之
    款項交予由庚○○搭載前來之乙○○，乙○○再轉交予庚○○。庚○○
    與丁○○於同日16時許，相約在臺中市一中街停車場與甲○○見
    面後，甲○○當場交付2000元報酬予丁○○；甲○○另給予庚○○1
    萬元，庚○○事後於臺中市烏日區復興路某處，再將5000元報
    酬交予丁○○（合計獲得7000元報酬），庚○○則取得5000元之
    報酬。
二、案經己○○訴由臺中市政府警察局霧峰分局報告臺灣臺中地方
    檢察署檢察官偵查起訴。
    理    由
壹、證據能力部分：
　　本判決以下所引用被告甲○○以外之人於審判外之陳述，檢察
    官、被告均不爭執其證據能力，且迄至本院言詞辯論終結前
    亦未聲明異議，本院審酌上開陳述作成之情況並無違法不當
    之情形或證明力明顯過低之瑕疵，依刑事訴訟法第159條之5
    之規定，認均有證據能力。至其餘認定本案犯罪事實之非供
    述證據，亦無違反法定程序取得之情事，依刑事訴訟法第15
    8條之4規定反面解釋，亦具證據能力。
貳、實體部分：　
一、認定犯罪事實所憑之證據及理由
　　訊據被告固坦承其認識庚○○之事實，惟矢口否認有何加重詐
    欺、洗錢犯行，辯稱略以：我在107年10月11日之後就沒有
    再做詐欺了，我不知道為何庚○○、丁○○要指認我涉犯本案云
    云。經查：
(一)告訴人己○○確有於犯罪事實欄所示之時間，遭不詳之人對其
    施用詐術，致其因而陷於錯誤，於108年4月22日10時24分許
    ，前往臺中市○○區○○路00號霧峰農會舊正分部提領30萬元，
    並攜帶其所有農會、華南帳戶之存摺、提款卡等物及前開提
    領之款項，於同日11時2分許，在臺中市霧峰區中正路與北
    岸路口，交予丁○○，丁○○並交付偽造之「請求暫緩執行凍結
    令申請書」予己○○。嗣丁○○將前開現金及存摺、提款卡等物
    攜至臺中市霧峰區箂園路141巷內土地公廟廁所內藏放，待
    庚○○駕駛所承租之車牌號碼000-0000號租賃小客車前往取款
    後，即再將上開2帳戶提款卡交予丁○○，由丁○○於附表一所
    示時間、地點，提領己○○上開2帳戶內之存款共計20萬元，
    並於同日15時許，在臺中市美村路某巷子內，將提領之款項
    交予由庚○○搭載前來之乙○○，乙○○再轉交予庚○○，且丁○○因
    之有獲取報酬等情，業據告訴人己○○、證人吳○○（租車行人
    員）、證人傅偉超（白牌車司機）於警詢時、鍾○○、丁○○於
    警詢、偵訊及本院審理程序時、乙○○於警詢、偵訊時、、均
    證述綦詳（見25348號警卷第17至26、37至42、45至61頁、1
    94號少連偵卷第17至23頁、48號少連偵卷第44至45頁、807
    號他卷第36至42頁、3662號他卷第57至59、221至225、351
    至354頁、本院訴緝字卷第137至163、222至233頁），並有
    員警職務報告、告訴人己○○之報案資料：①內政部警政署反
    詐騙案件紀錄表②臺中市政府警察局霧峰分局萬豐派出所受
    理各類案件紀錄表③臺中市政府警察局霧峰分局萬豐派出所
    受理刑事案件報案三聯單、偽造之臺灣臺北地方法院法院公
    證款- 請求暫緩執行凍結令申請書、臺灣台北地方法院公證
    本票、華南商業銀行戶名己○○（帳號000000000000）交易明
    細表、霧峰農會舊正分部戶名己○○（帳號00000000000000）
    交易明細表（見00931號警卷第3、47至53、59至61、69至72
    頁）、丁○○面交贓款之路口監視器錄影畫面截圖（108年4月
    22日、地點霧峰區萊園路141巷內）、丁○○指認放置贓款之
    現場照片、鍾○○（門號0000000000）、乙○○（門號00000000
    00）扣案手機照片（見807號他卷第21至26頁）、丁○○108年
    4月22日贓款交付上手過程及逃逸路線圖、庚○○手機翻拍照
    片（25348號警卷第81、95至102頁）、霧峰分局萬豐派出所
    偵辦0422詐欺案犯嫌LINE叫車群組截圖、臺中市政府警察局
    霧峰分局萬豐派出所偵辦0422車手提領案蒐證照片、臺中市
    政府警察局霧峰分局萬豐派出所偵辦0422車手案查訪城市經
    典大樓蒐證照片、丁○○搭乘之白牌車（ALQ-2772號）車輛外
    觀照片、白牌司機提出叫車LINE對話紀錄、丁○○LINE個人頁
    面截圖、丁○○與不詳詐騙集團上手之微信對話紀錄截圖、丁○○與乙○○Messenger對話紀錄截圖（見3662號他卷第31至37
    、41至55、65至67、189至201頁）等附卷可稽，且為被告所
    不爭執（見本院訴字卷第80頁），此部分之事實，堪以認定
    。
(二)被告雖以前揭情詞置辯，惟查，被告本案犯行業據共犯庚○○
    、丁○○證述明確：
 1、按被告或共犯之自白，不得作為有罪判決之唯一證據，仍應
    調查其他必要之證據，以察其是否與事實相符，雖為刑事訴
    訟法第156條第2項所明定。自反面言，被告或共犯之自白既
    非唯一之證據，而另有其他補強證據證明，該項自白確與事
    實相符，自足憑為有罪認定之依據。又各種供述證據，無論
    係被告或共犯的自白及一般無上揭關係的證人指述，均屬各
    自獨立的證據方法，各該證據方法並非絕對不能互為補強證
    據，此乃屬證據證明力範疇。至於補強證據，不問其為直接
    證據、間接證據，或係間接事實之本身即情況證據，本於合
    理的推論而為判斷，要非法所不許。且並非以證明犯罪構成
    要件的全部事實為必要，倘得以佐證證人之證述非屬虛構，
    而能予保障其陳述之憑信性者，即足當之。
 2、查證人鍾○○於108年5月14日警詢時證述略以：108年4月22日詐騙告訴人己○○案件，我有收到被告以臉書Messenger聯繫要我去收錢，我才聯絡丁○○坐計程車把錢放置於明台中學後山土地公廟廁所，之後由我下車去廁所拿錢，並與被告聯繫把錢交給他。丁○○又持卡提領共計20萬元後，我載著乙○○請他聯繫丁○○，之後在美村路上，乙○○跟丁○○拿了17萬元上車交給我。後來我先聯絡丁○○將告訴人農會、華南帳戶存摺及提款卡放在一中街麥當勞廁所，放完去一中街停車場等我，之後我拿完存摺及提款卡，同日16時許，就跟被告去一中街見丁○○，並由被告拿2000元給丁○○。我將二筆錢合計47萬元及告訴人農會、華南帳戶存摺及提款卡都交給被告了。其中，丁○○領了20萬元僅交17萬元給我，短缺的3萬元是丁○○拿走，後來在一中街停車場被告請她交出3萬元繳回公司，所以丁○○有在一中街停車場繳回1萬5000元給被告，剩下的1萬5000元她拿走。被告有拿1萬元給我，要我之後再拿5000元給丁○○等語（見25348警卷第19至26頁）；於108年05月15日偵訊時證述略以：我是在108年4月中，透過被告加入本案詐欺集團。丁○○是我找來的，我介紹她給被告認識，叫被告介紹工作給她。本案告訴人己○○在108年4月22日將他的存摺、提款卡、現金30萬元交給丁○○後，我有先叫丁○○先把那些東西都放在土地公廟的廁所，她走之後，我才過去拿。這些東西以及後來領出來的20萬元的其中18萬5000元，於當天下午在一中街的停車場都交給被告了。當天我跟甲○○約在一中街的停車場，我跟甲○○講3萬元丁○○拿走了，她說要還人家錢，甲○○說不能這樣，就叫丁○○錢拿回來，後來丁○○只有拿了1萬5000元回來，所以總共交給甲○○的金額是48萬5000元。丁○○本案的報酬是7000元，由甲○○在一中街的停車場先拿2000元給丁○○，後來甲○○又拿了1萬元給我，叫我再拿5000元給丁○○，我是後來在烏日的復興路交給她的。戊○○另外拿走的15000元應該算是她跟公司借的等語（見194號少連偵卷第17至23頁）；於108年08月27日於本院少年法庭訊問時證述略以：我在一中街停車場跟丁○○見面拿薪水給她，她拿卡片給我，在場還有被告等語（見807號他卷第37至39頁）。
 3、次查，丁○○於108年5月2日警詢時證述略以：告訴人己○○於1
    08年4月22日遭詐騙案件，我只有負責前往收錢跟拿金融卡
    提款。收取現金30萬元及農會、華南銀行帳戶存摺與提款卡
    後，鍾○○通知我去霧峰區明台中學後山土地公廟將現金放在
    廁所後離開。之後我又持告訴人提款卡提款共計20萬元，之
    後丙○○聯絡我，我在美路將20萬元交給他，同日16時許庚○○
    跟我約在一中街附近停車場，庚○○與一名我不認識的男子走
    過來拿7000元給我，並要我交霧峰農會、華南銀行存摺等語
    （見3662他卷第117至123頁）；於108年5月2日偵訊時證述
    略以：本案向告訴人拿了30萬元、領了20萬元，我當天拿到
    7000元報酬，是庚○○與另一個我沒有看過的人，在一中街的
    停車場交給我的等語（見3662號他卷第221至225頁）；於10
    8年6月11日警詢時證述略以：我之前於警詢時證述108年4月
    22日下午4時許，在臺中市一中街附近停車場，庚○○與一名
    男子前來赴約，並支付我7000元報酬及收取詐騙所得霧峰農
    會、華南銀行存摺及提款卡等節，該名男子現經我指認為被
    告甲○○。被告當時是跟庚○○一起來的，我不認識，沒有關係
    、無仇恨或糾紛。當時被告開口跟我要我拿給乙○○提領20萬
    中短缺的3萬，因為當時是公司的人要我在美村路先拿17萬
    給乙○○，後來到了一中街被告叫我要歸還其餘3萬元給公司
    ，所以我就把3萬元交給被告，被告就拿2000元給我，當天
    被告有問我為何要給乙○○17萬、自己私藏3萬，我跟他講是
    公司要我這樣做，被告說他是公司再上去的上手，要我聽他
    的，他可以負責。當場我沒有看到庚○○拿錢給被告，當時庚○○在旁邊看我與被告對話，當下被告拿2000元報酬給我，隔
    天庚○○又拿5000元給我，所以詐騙所得50萬元我只有拿到70
    00元報酬。且於本案案發後之108年4月27日1時許，公司的
    人跟我講說要我去西區崇倫公園等候，我等到約3至4時許，
    被告出現，他們開2台車下來一群人，被告就拿一把疑似手
    搶問另案我樂群街那筆30萬誰拿走，要我把錢拿出來，我說
    是庚○○拿走，之後有一台警車經過，他們就一哄而散，被告
    就叫我離開等語（見931號警卷第23至26頁）；於109年3月2
    4日偵訊時證述略以：108年4月間，在一中街那裡見過被告
    ，當時跟被告見面是要拿我當日的酬勞，現場還有庚○○。另
    外在108年4月間，在崇倫公園，那次跟被告見面是要問跟另
    案被害人拿到的那筆錢，因為錢被庚○○拿走了，但被告沒有
    拿到錢，所以被告來找我。我只有跟被告見過這2次面，我
    確定拿報酬給我的人是在庭的被告甲○○等語（見48號少連偵
    卷第44至45頁）；於本院111年7月14日審理程序時證述略以
    ：108年4月22日我去霧峰區跟告訴人收取現金、帳戶存摺後
    ，放在明台中學後山。第一次領款後在美村路那邊拿17萬元
    給庚○○時，被告沒有在場。後來在一中街停車場，我把款項
    交回去時，庚○○跟被告都在場。我確定當時被告確實有拿錢
    給我，只是沒辦法確定到底是在一中街時，被告直接拿7000
    元給我，還是被告拿2000元，後來庚○○才又拿5000元給我，
    但可以確定我總共就是拿到7000元。我之前在108年6月11日
    警詢時曾證稱因另案詐欺，在108年4月27日下午1時許，公
    司的人說有人要來找我，要我去西區崇倫公園等候，我等到
    約下午3至4時許，被告出現，他們開2台車下來一群人，被
    告就拿一把疑似手槍問我樂群街那筆30萬元誰拿走，要我把
    錢拿出來，我說是庚○○拿走，之後有一台警車經過，他們就
    一哄而散，被告就叫我離開等情，是確實的，所以在該次警
    詢筆錄前，我見過被告至少2次，被告當時沒有戴口罩，所
    以我不會指認錯誤。庚○○並沒有告知我說，做筆錄時要將責
    任推給被告等語（見本院訴緝卷第222至233頁）。
 4、是依上開庚○○、丁○○歷次證述，本案由丁○○向告訴人收取之
    現金30萬元、告訴人農會、華南銀行帳戶之存摺、金融卡等
    物，及丁○○嗣持告訴人提款卡所提領之款項20萬元之其中18
    萬5000元，均係在案發當日下午，於一中街交付予被告，被
    告當場並有給付報酬予丁○○等情明確，其2人所述互核大致
    相符。且依丁○○前開於本院審理程序時之證述，其與被告間
    並無恩怨等語，則丁○○既願於偵訊及本院審理時具結作證時
    ，均始終證稱，本案向告訴人收取款項、提領款項後，被告
    確有在一中街與其及庚○○見面，並由被告交付本案詐欺款項
    之報酬等節，參以丁○○其自己本案所涉犯之刑責業經本院少
    年法庭另案處理確定，衡情應無甘冒偽證罪而刻意誣指被告
    涉犯本案犯行之可能，蓋丁○○指認被告為其上手，對其本身
    之案件並無任何益處可言。故丁○○於警詢、偵訊及本院審理
    時、庚○○於警詢、偵訊時均證稱，被告確有在一中街為本案
    詐欺款項之收水、交付報酬予車手丁○○等節，應屬實情，且
    已足資互為補強證據。被告辯稱其沒有參與本案云云，核屬
    卸責之詞，不足採信。至庚○○於本院111年4月7日審理程序
    時固改口證稱：當時丁○○向本案告訴人取款後，因為公司找
    不到我，所以聯絡被告，由被告聯絡我，要我跟公司聯絡。
    後來在一中街停車場，是公司另外的人跟我收款拿走的，不
    是被告。因為我不知道該公司的人年籍資料，是被告介紹我
    加入詐欺集團的，我才說是被告拿走的。被告只是在場，看
    著我跟公司的人交收款等語（見本院訴緝字卷第137至163頁
    ），而改口否認被告有在一中街向其收取本案詐欺款項云云
    ，然卻又證稱被告該時確實在場等語。顯見庚○○於本院審理
    程序時，應係礙於被告在場之壓力，而為避重就輕之詞。亦
    即，倘若本案確如被告所辯稱其並未參與本次詐欺犯行，係
    庚○○欲推卸責任等語，則何以庚○○於本院審理程序時僅係證
    稱被告並非實際收款之人，卻又同時證稱被告確實在場乙節
    ，而猶為不利被告之證述，顯見被告就本案確有參與向車手
    收水等犯行，是庚○○於本院審理程序時之前開證述，無足採
    為有利被告之認定。又乙○○於本院111年4月7日審理程序時
    雖證稱：在警局時是跟庚○○一起做筆錄，庚○○說要推到被告
    身上云云（見本院訴緝字卷第164頁），然經詢以庚○○究竟
    要求乙○○如何推卸責任予被告，其卻答稱庚○○沒有講具體要
    怎麼推，且後來開庭時也沒有將責任推給被告、是陳述事實
    等語（見本院訴緝字卷第169頁）。實則，依庚○○及丁○○於
    警詢、偵訊時所證述指認被告參與本案之情節，並未曾證述
    乙○○有同時在現場之情形，且乙○○於本案過程中亦未曾有任
    何不利被告之證述，是尚難以乙○○前開證述內容，即遽認丁○○、庚○○前開證述全然不可採信，而為有利被告之認定。是
    被告前開辯解，顯屬飾卸之詞，洵無足採。此外，並有臺中
    市政府警察局霧峰分局萬豐派出所指認犯罪嫌疑人紀錄表、
    指認犯罪嫌疑人紀錄表人之真實姓名、編號對照表（鍾○○、
    丁○○分別指認被告）（見00931號警卷第69至72頁）等在卷
    可考。
(三)綜上所述，被告辯稱其沒有參與本案詐欺集團，沒有向庚○○
    、丁○○收款云云，與共犯庚○○、丁○○證述之內容不符，其上
    開辯解，難以憑採。被告本案犯行，洵堪認定。本案事證明
    確，應依法論科。
參、論罪科刑：
一、核被告所為，係犯刑法第216條、第211條之行使偽造公文書
    及同法第339條之4第1項第1款、第2款之三人以上共同冒用
    政府機關或公務員名義犯詐欺取財罪。又被告等人於「請求
    暫緩執行凍結令申請書」上偽造「臺灣台中地方法院印」公
    印文，係偽造公文書之階段行為，另所犯之偽造公文書之低
    度行為，為行使偽造公文書之高度行為所吸收，不另論罪。
    又本案由丁○○先向告訴人收款現金30萬元後，就如附表所示
    ，固有數次以告訴人帳戶金融卡分別提領如附表所示款項之
    行為，然各該次被害人同一，先後數次收取、提領款項等之
    行為，均係為達同一詐欺取財之目的，侵害之法益同一，行
    為之獨立性極為薄弱，依一般社會健全觀念，時間差距上亦
    難以強行分開，應視為數個舉動之接續施行，合為包括之一
    行為予以評價，屬接續犯，應論以一加重詐欺取財罪。被告
    與庚○○、丁○○及本案所屬詐欺集團成員間，就本案犯行，有
    犯意聯絡及行為分擔，應論以共同正犯。被告所犯前開行使
    偽造公文書、加重詐欺取財罪，均係基於同一個對告訴人詐
    欺取財之概括犯意所為，雖前開行為，在自然意義上非完全
    一致，然仍有部分合致，且犯罪目的單一，依一般社會通念
    ，認應評價為一行為方符合刑罰公平原則，如予數罪併罰，
    反有過度處罰之疑，應認屬一行為觸犯數罪名之想像競合犯
    ，依刑法第55條規定，從一重之加重詐欺取財罪處斷。
二、爰審酌被告之前科素行（參臺灣高等法院被告前案紀錄表）
    ，其竟不思以正當方式工作賺取所需，而參與本案詐欺集團
    ，擔任向詐欺車手收水之工作，本案之被害人人數為1人，
    受詐欺之金額為50萬元，犯後猶矢口否認犯行，迄未能與告
    訴人調解成立、賠償損害等節；兼衡被告自述高中畢業之教
    育智識程度，之前做租車行，經濟狀況勉持，家中有父母、
    弟弟之生活狀況（見本院訴緝字卷第244頁）等一切情狀，
    量處如主文所示之刑。
三、沒收部分：
(一)查偽造之印文，不問屬於犯人與否，沒收之，刑法第219條
    定有明文。
(二)查本案被告所屬詐欺集團成員丁○○列印之「請求暫緩執行凍
    結令申請書」其上蓋有偽造之「台灣台中地方法院印」公印
    文1枚（見00931號警卷第45頁），其上偽造之公印文，應依
    刑法第219條規定諭知沒收。至上開偽造公文書，業經行使
    而交付告訴人收受，已非屬本案被告或所屬詐欺集團其他成
    員所有之物，爰不予宣告沒收。
(三)末查，本案無證據證明被告有取得犯罪所得之情形，爰不予
    以對被告宣告犯罪所得之沒收，附此敘明。
據上論斷，應依刑事訴訟法第299條第1項前段，刑法第28條、第
216條、第211條、第339條之4第1項第1、2款、第55條、第219條
，刑法施行法第1條之1第1項，判決如主文。
本案經檢察官康淑芳提起公訴，檢察官劉世豪到庭執行職務。
中　　華　　民　　國　　111 　年　　8 　　月　　30　　日
                  刑事第九庭    審判長法  官  陳培維
                                      法  官  鄭永彬
                                      法  官  陳怡珊
上正本證明與原本無異。
如不服本判決應於收受判決後20日內向本院提出上訴書狀，並應
敘述具體理由；其未敘述上訴理由者，應於上訴期間屆滿後20日
內向本院補提理由書（均須按他造當事人之人數附繕本）「切勿
逕送上級法院」。
                                      書記官  吳韻聆
中　　華　　民　　國　　111 　年　　8 　　月　　31　　日
附錄本案論罪科刑法條：
中華民國刑法第211條
（偽造變造公文書罪）
偽造、變造公文書，足以生損害於公眾或他人者，處1年以上7年
以下有期徒刑。
中華民國刑法第216條
（行使偽造變造或登載不實之文書罪）
行使第210條至第215條之文書者，依偽造、變造文書或登載不實
事項或使登載不實事項之規定處斷。
中華民國刑法第339條之4
犯第339條詐欺罪而有下列情形之一者，處1年以上7年以下有期
徒刑，得併科1百萬元以下罰金：
一、冒用政府機關或公務員名義犯之。
二、三人以上共同犯之。
三、以廣播電視、電子通訊、網際網路或其他媒體等傳播工具，
    對公眾散布而犯之。
前項之未遂犯罰之。
附表：丁○○提領告訴人帳戶內款項一覽表
編號 帳戶 提領時間 提領地點 提領金 (新臺幣) 1 霧峰農會舊正分部帳號00000000000000號帳戶 108年4月22日12時32分 臺中市○區○○○路000號 20,000元   108年4月22日12時57分 臺中市○區○○路0段000號 20,000元   108年4月22日12時58分 臺中市○區○○路0段000號 20,000元   108年4月22日12時59分 臺中市○區○○路0段000號 20,000元   108年4月22日13時00分 臺中市○區○○路0段000號 20,000元  華南商業銀行草屯分行帳號000000000000號帳戶 108年4月22日13時02分 臺中市○區○○路0段000○0號 20,000元    108年4月22日13時03分 臺中市○區○○路0段000○0號 20,000元    108年4月22日13時06分 臺中市○區0段○○路000號 20,000元    108年4月22日13時07分 臺中市○區0段○○路000號 20,000元    108年4月22日13時08分 臺中市○區0段○○路000號 20,000元